ACORDAO-COMPLETO-2517115

ACÓRDÃO 2583/2021 ATA 42/2021 - PLENÁRIO

VISTOS, relatados e discutidos estes autos de Denúncia sobre possíveis irregularidades no recebimento de diárias por parte da Desembargadora Sueli Pereira Pini, no período em que atuou como Corregedora Eleitoral no Tribunal Regional Eleitoral do Amapá (2017-2019) ,
ACORDAM os Ministros do Tribunal de Contas da União, reunidos em sessão do Plenário, diante das razões expostas pelo relator, em:
9.1. com fundamento no artigo 235, caput, do Regimento Interno/TCU conhecer da presente denúncia para, no mérito, considerá-la improcedente;
9.2. acolher as razões de justificativa apresentadas pela Sra. Sueli Pereira Pini (XXX.164.752-XX) ;
9.3. manter o sigilo das peças 1 a 4 e 12 a 17 destes autos e tornar sigilosos o relatório e o voto pelo prazo de cinco anos, nos termos do art. 23, inciso VIII, da Lei 12.527/2011 (Lei de Acesso à Informação) c/c o art. 8º, § 1º, art. 9º, inciso VIII e §2º, da Resolução-TCU 294, de 2018, adotando as providências para que isso se reflita na base de dados desta Corte e no aplicativo "Classificação de peças do e-TCU com restrição de acesso", de modo que a concessão de vistas e cópias destes autos seja feita de acordo com as restrições ou permissões ali constantes, com acesso somente aos servidores que irão desenvolver atividades relacionadas aos autos;
9.4. com fundamento no art. 107 da Resolução/TCU 259/2014 e art. 169, V do RITCU, arquivar a presente denúncia;
9.5. enviar cópia desta decisão ao denunciante, à denunciada e ao Tribunal Regional Eleitoral do Amapá, para ciência, bem como ao Conselho Nacional de Justiça para juntada ao processo administrativo disciplinar que versa sobre o mesmo objeto, informando que a presente deliberação, acompanhada do Relatório e do Voto que a fundamenta, está disponível para a consulta no endereço virtual https://www.tcu.gov.br/acordaos, além de esclarecer que, caso requerido, o TCU poderá fornecer sem custos as correspondentes cópias, de forma impressa.

Denúncia sobre possíveis irregularidades quanto ao recebimento  e  diárias pagas no âmbito do TRE/AP.

Tribunal Regional Eleitoral do Amapá.

3. Denunciante: Identidade preservada (art. 55, caput, da Lei n. 8.443/1992).

13.1. Ministros presentes: Ana Arraes (Presidente), Walton Alencar Rodrigues, Benjamin Zymler, Augusto Nardes, Raimundo Carreiro (Relator), Bruno Dantas e Jorge Oliveira.
13.2. Ministro-Substituto convocado: Marcos Bemquerer Costa.
13.3. Ministros-Substitutos presentes: Augusto Sherman Cavalcanti e André Luís de Carvalho.

RAIMUNDO CARREIRO

Trata-se de Denúncia a respeito de possíveis irregularidades ocorridas no pagamento e recebimento de diárias à Desembargadora Sueli Pereira Pini, do Tribunal de Justiça do Amapá, então Corregedora Regional Eleitoral do Tribunal Regional Eleitoral do Estado do Amapá.
2.	Reproduzo, com ajustes de forma, e nos termos do art. 1º, § 3º, inciso I, da Lei nº 8.443/92,  o teor da instrução produzida no âmbito da Secretaria de Controle Externo da Administração do Estado/Secex-Administração (peça 36) , que contou com a anuência do corpo diretivo da Unidade (peças 37-38) .
"INTRODUÇÃO 
Trata-se de expediente encaminhado ao TCU e autuado como denúncia (peças 1 a 4) , por conta de supostas irregularidades cometidas pela Desembargadora Sueli Pereira Pini, magistrada com assento no Tribunal de Justiça do Amapá, sendo que, à época dos fatos, era a Corregedora Regional Eleitoral, referentes a pagamentos de diárias indevidas. 
2.	Na primeira intervenção desta Unidade técnica, instrução inicial de peça 6, foi proposto diligências. 
3.	Realizada a diligência, foi elaborada a instrução de peça 28, de onde se propôs audiência da senhora Sueli Pereira Pini, nos seguintes termos: 
a) realizar a audiência da Sra. Sueli Pereira Pini, CPF XXX.164.752-XX, ex- Corregedora Regional Eleitoral no Estado do Amapá, com fundamento nos arts. 10, § 1º, e 12, incisos I e III, da Lei 8.443/1992 c/c o art. 202, incisos I e III, do RI/TCU, para que, no prazo de quinze dias, apresente razões de justificativa quanto à irregularidade detalhada a seguir: 
"recebimento indevido de diárias quando era Corregedora Eleitoral no TRE/AP nos anos de 2018 e 2019, conforme tabela inserida no corpo da instrução encaminhada em anexo, tendo sido relatadas no Processo Administrativo nº 0600081-43.2019.6.03.0000 e Auditoria nos autos SEI nº 0002370-25.2017.6.03.8000, ambos do TRE/AP". 
4.	Notificada por meio do Ofício 40092/2021-TCU/Seproc (peça 32) , apresentou as razões de justificativa de peça 34. 
DAS RAZÕES DE JUSTIFICATIVA (peça 34) 
5.	Em preliminares, discorre, em síntese, sobre a sua conduta em todo o tempo como magistrada e que vem sendo vítima de calúnias, como é o caso de que teria recebido diárias indevidamente. 
6.	Assevera que tem sido reiteradamente acusada de percepção indevida de diárias em razão dos deslocamentos em meados de 2018 e no início de 2019, na função de Corregedora do TRE/AP, com a sua equipe, para o Município de Ferreira Gomes, com o objetivo de realizar a Revisão Eleitoral, então aprovada e determinada pelo Plenário do TSE, inclusive com encaminhamento por aquele Tribunal Superior Eleitoral de recurso orçamentário exclusivamente para cobrir as despesas do Plano de Ação, elaborado pela Corregedoria sob gestão da desembargadora 
7.	Na verdade, aduz, o foco do procedimento foi o fato de a Magistrada haver participado de sessões de julgamentos que coincidiram com o período da revisão eleitoral em Ferreira Gomes e que essa particularidade acarretaria então a necessidade de devolução de valores de diárias, com reflexo inclusive nas diárias dos membros da equipe de revisão. 
8.	Afirma, entretanto, que as conclusões do Relatório Preliminar, então elaborado pelo Chefe de Seção, Moisés Silva Campos (irmão de seu desafeto) , advieram do rastreamento por Global Positioning System (GPS) dos veículos oficiais destacados para conduzir a Magistrada, em cotejo com as Atas das Sessões da Corte Eleitoral e do Tribunal de Justiça do Estado. 
9.	Assevera que os referidos fatos foram apurados em Notícia de Fato junto ao MPF, que foi arquivada (NF 1.00.000.012317- 2019-51) mediante decisão fundamentada pela Subprocuradora Geral da República, Dra. LINDÔRA MARIA ARAÚJO (peça 34, p. 39-54) . Traz o seguinte trecho da Notícia de Fato (peça 34, p. 6-7 e p. 52-53) : 
'19.	Dessa forma, percebe-se que, de fato, com base nos depoimentos colhidos, SUELI PINI não deixou de comparecer à Revisão Eleitoral em Ferreira Gomes, bem como, participou das sessões de julgamento no TJ-AP e no TRE-AP, devido à proximidade entre as duas cidades, o que não inviabiliza o percebimento de diárias. 
20.	Assim sendo, pelos elementos de prova colhidos no bojo deste procedimento, notadamente os depoimentos dos servidores que participaram da Revisão Eleitoral em Ferreira Gomes, bem como o relatório circunstanciado do itinerário dos carros oficiais, não se verifica que o percebimento de diárias pela Desembargadora representada, SUELI PINI, se deu de maneira ilegal, a fim de desviá-los em proveito próprio ou alheio. 
21.	Desse modo, o caso é de arquivamento da presente notícia de fato, uma vez que não há elementos suficientes para se iniciar uma investigação sobre fato criminoso imputável a autoridade com foro por prerrogativa do STJ. (grifou-se) .'
10.	Como se pode observar, assevera, a Magistrada recebeu devidamente valores referentes a diárias em razão do seu deslocamento para correições e revisão no interior do Estado, os quais restaram indubitavelmente comprovados. Neste sentido, o próprio Ministério Público Federal reconheceu a legalidade da percepção das quantias, tanto que arquivou a Notícia de Fato que apurava as mesmas ocorrências aqui trazidas, na medida em que o retorno à Capital não subtrai tal direito, vez que retornava à Capital para cumprir compromissos institucionais (inclusive do próprio TRE/AP) . Contudo, retornava para dar continuidade nos trabalhos correcionais do interior.
11.	Observa que tal como se procedeu na revisão eleitoral em Ferreira Gomes, nas inúmeras correições que realizou, utilizou tanto o veículo oficial como o seu veículo próprio e, eventualmente até mesmo carona, para vencer as várias frentes de trabalho, incluindo a participação às sessões de julgamento perante a Corte Eleitoral Estadual e o próprio Tribunal de Justiça (TJAP) , conforme restou apurado pelo próprio MPF através da inquirição de servidores, na já mencionada Notícia de Fato. 
12.	Assim, alega, buscou-se conscienciosamente usar o menos possível o veículo oficial, não só por questão de praticidade, mas até mesmo para não onerar mais o TRE, tendo usado veículo e recursos próprios para se deslocar em vários trechos e assim dar conta, tanto de realizar as correições, quanto vir às sessões de julgamento em ambos os Tribunais. 
13.	Declara que em nenhum momento teve mínima e remota intenção de auferir qualquer vantagem indevida. Como destacado, no caso em tela, procurou, sem precedentes, atender a todos os compromissos institucionais cumulativos, estando presente no curso da Revisão Eleitoral e ainda participando de todos os julgamentos da Corte Eleitoral e do Tribunal de Justiça do Estado para não causar qualquer prejuízo nas pautas, pegando a estrada em seguida para acompanhar a revisão, muitas vezes sem fazer a refeição do almoço. 
14.	Apresenta o quadro de peça 34, p. 12 e comenta que tal quadro fala por si e demonstra que foi a Magistrada que menos recebeu valores em diárias em todo o período de gestão (R$ 39.995,20) , conforme as três cédulas C (anexas - doc. 04) , todavia, foi a única auditada, sendo espalhado pelos quatro ventos que era investigada por percepção indevida de diárias, até mesmo fraudadora, no único intento de denegrir sua imagem e fazê-la passar por improba e desonesta, cuja jurisdição era no Estado inteiro, deixando registrado em Ata todos os trabalhos desenvolvidos durante as viagens correcionais empreendidas, não havendo o que se falar em percepção indevida. 
15.	Registra que chegam a imputar a percepção indevida de diárias para Laranjal do Jari, no período de 23 a 27.07.18, com arrimo unicamente na ausência de registro nas respectivas atas de que "... em que momentos a magistrada encontrava-se presente no município de Laranjal do Jari" (textuais) , não havendo qualquer elemento que autorize a assertiva de percepção indevida de valores. 
16.	Quanto às viagens empreendidas para o Município de Porto Grande, destaca que se trata de cidade próxima à Capital, a exemplo de Ferreira Gomes e, a exemplo das idas e vindas que ficaram comprovadas junto à Procuradoria Geral da República, nas revisões eleitorais de Ferreira Gomes também se deslocava a Porto Grande e nos dias de sessões vinha à Capital e depois retornava para prosseguir os trabalhos correcionais. E, nesta mesma senda, também as viagens empreendidas para o Município de Tartarugalzinho, todos com acesso por asfalto, pernoitando no município interiorano. 
17.	Assevera que os valores referentes às viagens de revisão eleitoral para o Munícipio de Ferreira Gomes, foram devidamente pagos, as viagens realizadas e o serviço corretamente prestado, tendo recebido a importância de apenas R$5.196,50 (cinco mil, cento e noventa e seis reais e cinquenta centavos) , a saber: 
De 10 a 15 de fevereiro/2019........ 2.377,50 
De 18 a 19 de fevereiro/2019........ 840,00 
De 20 a 22 de fevereiro/2019........ 563,00 
De 25 a 28 de fevereiro/2019........1.406,00 
 
18.	A propósito, prossegue, não recebeu os valores como no quadro descrito à peça 28, p. 2-3, requerendo desde já que seja diligenciado ao TRE-AP para que comprove o pagamento dos valores ali descritos (R$ 13.630,00, R$ 1.708,28 e R$ 9.787,12, totalizando a quantia de R$ 25.126,10) , relativos aos períodos das viagens empreendidas para Ferreira Gomes, considerando que a Cédula C do ano calendário 2019 demonstra o total percebido em diárias pelo TRE-AP,  no valor de R$ 7.427,00 (as cédulas C encontram-se à peça 34, p. 36-38) . 
19.	E, ainda, assevera, no ano calendário de 2018 a sua Cédula C demonstra que recebeu o valor total de R$ 13.981,50 em diárias e, nas acusações, foram lançados valores bem maiores (R$ 8.820,60, R$ 9.168,56 e R$ 8.814,70) , perfazendo um total de R$ 26.803,86 para os deslocamentos de Tartarugalzinho, Laranjal do Jari e Porto Grande, o que corrobora para o fato de que as acusações lançadas foram criminosamente fabricadas com o único intuito de construir uma narrativa gravosa endereçada a denegrir sua imagem. 
20.	Finaliza alegando que, por todos os argumentos lançados, este procedimento deve ser sumariamente arquivado ante a total improcedência dos fatos aduzidos. 
ANÁLISE 
21.	De tudo relatado nas suas razões de justificativa, num esforço de síntese, pode-se dizer que a responsável não nega a sua participação em sessões do TJ-AP ou reuniões na cidade de Macapá durante o período em que estava realizando trabalhos de correições em cidades do interior do Amapá. 
22.	Entretanto, também alega que era possível conciliar os trabalhos por meio de deslocamentos para Macapá e retorno à cidade em que estava sendo realizada a correição, de modo que seria justo os pagamentos das diárias. 
23.	Para melhores esclarecimentos, faremos a análise individual para cada município. 
24.	Primeiramente apresentamos o quadro seguinte que foi informado pelo TRE/AP: 
Demonstrado no recurso do Processo Administrativo nº 0600081-43.2019.6.03.0000
	Ato 
	período 
	local 
	Diárias 
	Valor 

	Portaria 
207/2018 
	18 a 22/6/18 
	Tartarugalzinho 
	4,5 
	-------- 
	Participação da Desª Sueli Pini em reunião do Fórum Nacional dos Juizados Especiais - FONAJE na manhã do dia 18.06.2018. 
Registro de presença da Desª Sueli Pini na Sessão da Câmara Única do TJAP com início às 08h10 do dia 19.06.2018. 
Registro de presença da Desª Sueli Pini na Sessão do Pleno do TJAP, com início às 08h00 do dia 20.06.2018. 
Registro de presença da Desª Sueli Pini na Sessão Judiciária do TRE-AP, com início às 17h05 do dia 20.06.2018. 

	Portaria 
225/2018 
	23 a 27/7/18 
	Laranjal 	do 
Jari 
	4,5 
	--------- 
	A Ata de correição ordinária registra expressamente que "A Exma. Sra. Corregedora Eleitoral desembargadora SUELI PEREIRA PINI acompanha a correição pessoalmente e também em tempo real, por aplicativo de mensagens", sendo que a referida ata não registra em que momentos a magistrada encontrava-se presente no município de Laranjal do Jari. 

	Portaria 
225/2018 
	30/7 a 3/8/18 
	Porto Grande 
	4,5 
	---------- 
	Registro de presença da Desª Sueli Pini na Sessão Judiciária do TRE-AP, com início às 17h00 do dia 30.07.2018. 
Registro de presença da Desª Sueli Pini na Sessão da Câmara Única do TJAP com início às 08h03 do dia 31.07.2018. 
A Ata de correição ordinária registra que às 08h00 do dia 31.07.2018 iniciou-se os trabalhos de correição, com a presença da Desembargadora Sueli Pini. 
Registro de presença da Desª Sueli Pini na Sessão Judiciária do TRE-AP, com início às 17h13 do dia 31.07.2018. 
Registro de presença da Desª Sueli Pini na Sessão do Pleno do TJAP, com início às 09h35 do dia 01.08.2018. 

Auditoria nos autos SEI nº 0002370-25.2017.6.03.8000
	Ato 
	período 
	local 
	Diárias 
	Valor 

	Portaria 
35/2019 
	10 a 15/2/19 
	Ferreira 
Gomes 
	5,5 
	---------- 
	Registro de presença da Desª Sueli Pini na Sessão do Pleno do TJAP do dia 13.02.2019. 
Registro de presença da Desª Sueli Pini na Sessão Extraordinária da Secção Única do TJAP na manhã do dia 14.02.2019. 

	Portaria 
35/2019 
	18 a 19/2/19 
	Ferreira 
Gomes 
	1,5 
	----------- 
	Registro de presença da Desª Sueli Pini na 
Sessão Judiciária do TRE-AP, com início às 17h10 do dia 18.02.2019. 
Registro de presença da Desª Sueli Pini na Sessão da Câmara Única do TJAP na manhã do dia 19.02.2019. 

	Portaria 
35/2019 
	25 a 28/2/19 
	Ferreira 
Gomes 
	3,5 
	----------- 
	Registro de presença da Desª Sueli Pini na 
Sessão Judiciária do TRE-AP, com início às 17h10 do dia 25.02.2019. 
Registro de presença da Desª Sueli Pini na Sessão da Câmara Única do TJAP na manhã do dia 26.02.2019. 
Registro de presença da Desª Sueli Pini na 
Sessão Judiciária do TRE-AP, com início às 17h16 do dia 27.02.2019. 

Município de Ferreira Gomes 
25.	As viagens para Ferreira Gomes foram objetos de representação junto ao Ministério Público Federal - MPF (peça 34, p. 39-54) , de onde concluiu-se pelo arquivamento do procedimento por haver o entendimento que era possível conciliar os trabalhos de correição e as participações em sessões na cidade de Macapá. As conclusões se basearam em depoimentos dos próprios integrantes da equipe de correição. 
25.1. A distância de Ferreira Gomes até Macapá é de 136,5km, o que demandaria o máximo uma hora e meia a duas horas para deslocamento entre as cidades. Com isso, era sim possível participar de sessões em Macapá e se deslocar para Ferreira Gomes em tempo de realizar os trabalhos de correições, posto que a magistrada realizava um trabalho de supervisão, não sendo necessário que tivesse todo o tempo dedicado aos trabalhos. 
Município de Tartarugalzinho 
26. A distância para Macapá é de 227,5 km, o que demandaria pelo menos três horas a três horas e meia de deslocamento de carro. Dito isso, nos dias 18, 19 e 20 consta que a magistrada se encontrava em Macapá no período da manhã, conforme demonstrado no quadro acima, o que, consequentemente, a obrigava a pernoitar em Macapá e participar das sessões e reuniões para então somente se deslocar para Tartarugalzinho. Sendo assim, em princípio, a magistrada não fazia jus às diárias recebidas já que havia pernoitado em Macapá na sua residência. 
Município de Porto Grande 
27. A distância de Porto Grande até Macapá é de 112 km, o que demandaria o máximo uma hora e meia a duas horas para deslocamento entre as cidades. Com isso, tal como o caso de Ferreira Gomes, era sim possível participar de sessões em Macapá e se deslocar para Porto Grande em tempo de realizar os trabalhos de correições, posto que a magistrada realizava um trabalho de supervisão, não sendo necessário que tivesse todo o tempo dedicado aos trabalhos. 
Laranjal do Jari 
28. Conforme quadro acima, não consta presença da magistrada em Macapá no período da correição. Consta apenas que a ata não registra em que momentos a magistrada encontrava-se presente no município de Laranjal do Jari. A nosso ver, esse detalhe não é suficiente para afirmar que a corregedora não participou dos trabalhos pessoalmente, de modo que devem ser acolhidas as razões de justificativa apresentadas sobre esse ponto. 
CONCLUSÃO 
29.	De tudo relatado, chega-se à conclusão que devem ser acolhidas as razões de justificativa relativamente às correições nos municípios de Ferreira Gomes, Porto Grande e Laranjal do Jari, pois é razoável admitir que era possível conciliar os trabalhos de correição com as eventuais presenças no município de Macapá, exceto quanto ao Município de Laranjal do Jari em que sequer foram identificadas presenças em Macapá. 
30.	Resta, portanto, a questão do município de Tartarugalzinho que, como já dito, há indicações de que a magistrada teria pernoitado em Macapá durante os trabalhos de correição, todavia, não se deve olvidar que não se sabe se o processo administrativo nº 060008143.2019.6.03.0000 que trata da questão foi concluído pelo TRE/AP. Ademais, a magistrada por certo realizou inúmeras outras correições durante o seu período de gestão e em nenhuma outra se confirmou que teria recebido diárias indevidamente. Além disso, o valor é de pouca monta (4,5 diárias considerando ainda que houve outras inúmeras viagens realizadas) , possuindo, portanto, baixa materialidade e relevância, além de não sabermos se o TRE/AP concluiu o processo administrativo.  
30.1. Ademais, é de se pontuar que, no âmbito do MPF, a desembargadora logrou demonstrar a lisura dos seus atos, fato que corrobora com a proposta desta instrução, no sentido de acolher as razões de justificativas apresentadas. 
30.2. Assim sendo, entendemos que também para o caso de Tartarugalzinho sejam acolhidas as razões de justificativa apresentadas. Considera-se que, a princípio, a magistrada procurou conciliar todos os compromissos institucionais cumulativos, estando presente no curso da Revisão Eleitoral (mesmo que não integralmente) e ainda participando de todos os julgamentos da Corte Eleitoral e do Tribunal de Justiça do Estado. 
PROPOSTA DE ENCAMINHAMENTO 
31. 	Ante o exposto, submetemos a consideração superior, propondo: 
a)	conhecer da presente denúncia por preencher os requisitos de admissibilidade previstos no art. 235, caput do RITCU, para, no mérito, negar-lhe provimento; 
b)	acolher as razões de justificativa apresentadas pela  Sra. Sueli Pereira Pini, CPF XXX.164.752-XX, ex-Corregedora Regional Eleitoral no Estado do Amapá; 
c)	informar ao denunciante que o conteúdo da deliberação que vier a ser proferida poderá ser consultado no endereço www.tcu.gov.br/acordaos; 
d)	determinar o arquivamento da presente denúncia com fundamento no art. 107 da Resolução/TCU 259/2014 e art. 169, V do RITCU. 
É o relatório.

Hellen Lidia Goncalves Jardim (2795/OAB-AP), José Severo de Souza Júnior (1.488/OAB-AP) e outros.

Não atuou.

DENÚNCIA. RECEBIMENTO DE DIÁRIAS. INDÍCIOS DE IRREGULARIDADES CONCERNENTES A VISITAS DE CORREIÇÃO EM LOCALIDADES DISTANTES REALIZADAS SIMULTANEAMENTE A JULGAMENTOS PROFERIDOS NO TRIBUNAL REGIONAL DO AMAPÁ E TRIBUNAL DE JUSTIÇA DO AMAPÁ. EXISTÊNCIA DE SUPOSTAS IRREGULARIDADES SOBRE AS QUAIS A MAGISTRADA NÃO FOI CHAMADA AOS AUTOS. RAZOABILIDADE DAS JUSTIFICATIVAS. AUSÊNCIA DE IRREGULARIDADE SUFICIENTE A MOBILIZAR A AÇÃO DO TRIBUNAL DE CONTAS. CONHECIMENTO. NÃO PROCEDÊNCIA.

DENÚNCIA (DEN)

Secretaria de Controle Externo da Administração do Estado (SecexAdmin).

Inicialmente, registro que atuo nestes autos por distribuição de lista de unidades jurisdicionadas, em face do art. 7º da Resolução TCU 175/2005 (peça 5) .
2.	Cuidam estes autos de expediente encaminhado ao TCU e autuado como denúncia, dando conta de supostas irregularidades cometidas pela Desembargadora Sueli Pereira Pini, então Corregedora Regional Eleitoral no Estado do Amapá, no período de 2017-2019, relativas ao pagamento e recebimento de diárias.
3.	Os documentos de peças 1-4 devem ser conhecidos como denúncia, por preencherem os requisitos constantes dos arts. 234 e 235 do Regimento Interno do TCU, e do art. 103, § 1º, da Resolução TCU 259/2014.  
4.	Na primeira intervenção técnica da Secex-Administração (peça 6) , foi proposta diligência ao Tribunal Regional Eleitora do Amapá acerca do suposto pagamento indevido de diárias à então Corregedora Eleitoral e aos servidores que a acompanhavam, no montante de R$ 33.199,82, sendo R$ 11.538,42 para o deslocamento à 1ª Zona Eleitoral (11 a 15/11/2018) , R$ 10.830,70 para o deslocamento à 11ª Zona Eleitoral (26 a 30/11/2018) , e R$ 10.830,70 para o deslocamento à 4ª Zona Eleitoral (03 a 07/12/2018) , períodos em que, supostamente, a magistrada estaria de forma simultânea na Capital Macapá em reuniões do Tribunal Regional e ao mesmo tempo participando das reuniões em outros municípios, inclusive por meio de aplicativo de troca de mensagens, e recebendo os valores como se deslocamento físico houvesse para aquelas localidades.
5.	Feita a diligência, foi proposta a audiência da Senhora Sueli Pereira Pini, para que se manifestasse quanto ao recebimento indevido de diárias quando era Corregedora Eleitoral no TRE/AP nos anos de 2018 e 2019, conforme tabelas inseridas no corpo da instrução encaminhada à peça 28 dos autos, e que trataram do Processo Administrativo nº 0600081-43.2019.6.03.0000 e da Auditoria SEI nº 0002370-25.2017.6.03.8000.
6.	Em sua derradeira manifestação, transcrita no relatório precedente, a Secretaria de Controle Externo propõe acolher as razões de justificativa da Sra. Sueli Pereira Pini, relativamente às correições realizadas nos municípios de Ferreira Gomes, Porto Grande e Laranjal do Jari, pois considera ser razoável admitir que era possível conciliar os trabalhos de correição com as eventuais presenças no município de Macapá, à exceção do município de Tartarugalzinho, e em razão do arquivamento da Notícia de Fato pelo Ministério Público Federal.
7.	Acompanho o pronunciamento da unidade técnica.
8.	De início, assinalo que as conclusões do Ministério Público Federal, conforme decisão da Subprocuradora-Geral Lindôra Maria Araújo, reconheceram improcedentes os elementos de supostas irregularidades contidas na notícia de fato, em relação aos trabalhos de revisão eleitoral no Município de Ferreira Gomes, distante 136,5 km de Macapá, em face dos depoimentos colhidos dos servidores que participaram dos trabalhos correcionais, e principalmente com base no relatório circunstanciado do itinerário dos carros oficiais, os quais demonstraram que o recebimento de diárias pela Desembargadora Sueli Pini ocorreu de maneira legal (peça 34, p. 39-54 e peça 41) .
9.	Os procedimentos administrativos e de auditoria então correntes no Tribunal Regional Eleitoral do Amapá cuidaram de irregularidades outras, e que se relacionaram à suposta utilização irregular de diárias em deslocamentos aos Municípios de Porto Grande (12ª Zona Eleitoral) , Oiapoque (4ª Zona Eleitoral) , Pedra Branca do Amapari e Serra do Navio (11ª Zona Eleitoral) , Laranjal do Jari (7ª Zona Eleitoral) , Tartarugalzinho (8ª Zona Eleitoral) e Amapá, Calçoene e Pracuúba (1ª Zona Eleitoral) . 
10.	Verifico ainda que o Ofício do TCU que efetuou a audiência da magistrada (peça 32) fez menção somente às tabelas constantes da peça 28, p. 2-3, relativas aos Municípios de Ferreira Gomes (objeto da Notícia de Fato rejeitada pelo MPF) , Tartarugalzinho, Laranjal do Jari e Porto Grande, não fazendo referência a outras Comarcas.
11.	Com relação aos serviços correcionais realizados em Tartarugalzinho, Laranjal do Jari e Porto Grande, não há nos autos quaisquer evidências de que não tenham sido executados a contento, ainda que alguns tenham ocorrido nos mesmos dias de sessões realizadas no Tribunal Regional Eleitoral e no Tribunal de Justiça do Amapá, com a participação da magistrada. Entretanto, a reduzida distância entre a Capital, Macapá, e os cartórios eleitorais de Laranjal do Jari e Porto Grande não impediria o deslocamento.
12.	Desse modo, com relação aos Municípios de Porto Grande e Laranjal do Jari, a Secex-Administração aplica a mesma referência utilizada pelo Ministério Público Federal em relação ao Município de Ferreira Gomes, para afastar a existência de indícios de que tenha havido fraude nos deslocamentos realizados aos referidos municípios, verbis:
Município de Porto Grande 
27. A distância de Porto Grande até Macapá é de 112 km, o que demandaria o máximo uma hora e meia a duas horas para deslocamento entre as cidades. Com isso, tal como o caso de Ferreira Gomes, era sim possível participar de sessões em Macapá e se deslocar para Porto Grande em tempo de realizar os trabalhos de correições, posto que a magistrada realizava um trabalho de supervisão, não sendo necessário que tivesse todo o tempo dedicado aos trabalhos. 
Laranjal do Jari 
28. Conforme quadro acima, não consta presença da magistrada em Macapá no período da correição. Consta apenas que a ata não registra em que momentos a magistrada encontrava-se presente no município de Laranjal do Jari. A nosso ver, esse detalhe não é suficiente para afirmar que a corregedora não participou dos trabalhos pessoalmente, de modo que devem ser acolhidas as razões de justificativa apresentadas sobre esse ponto. 
13.	Como visto, nas visitas a Laranjal do Jari não há sequer menção à presença da magistrada em Macapá durante o período da correição, o que denota ausência de qualquer indício de irregularidade. 
14.	Restariam injustificados tão somente os deslocamentos relativos aos trabalhos de correição no município de Tartarugalzinho, para os quais a denunciada teria maior dificuldade em se deslocar para Macapá para participar de reuniões nas datas indicadas. Entretanto, o valor é de pouca monta (4,5 diárias considerando ainda que houve outras inúmeras viagens realizadas) , possuindo, portanto, baixa materialidade e relevância.
15.	Pairam dúvidas ainda quanto á certeza dos valores pretensamente percebidos pela magistrada, segundo informações do TRE, no ano calendário de 2018, em razão da divergência de valores entre a "Cédula C" acostada pela Sra. Sueli à peça 34, p. 36-38, no valor total de R$ 13.981,50 em diárias e, o montante indicado nas acusações, que indica valores superiores (R$ 8.820,60, R$ 9.168,56 e R$ 8.814,70) , perfazendo um total de R$ 26.803,86 para os deslocamentos de Tartarugalzinho, Laranjal do Jari e Porto Grande.
16.	Reforço ainda que os processos administrativo e de auditoria então correntes no TRE-AP versaram sobre irregularidades outras sobre as quais a magistrada não foi chamada em audiência neste TCU (diárias relativas a correições em outras localidades não listadas no Ofício de Audiência) , motivo pelo qual me atenho aos aspectos analisados pela Secex-Administração.
17.	Com essas diretivas em tela, pugno acompanhar o pronunciamento da Secex-Administração, no sentido de acolher as razões de justificativa da Sra. Sueli Pereira Pini, conhecer da presente representação e, no mérito, considerá-la improcedente. 
Ante todo o exposto, VOTO por que o Tribunal adote o Acórdão que ora submeto à apreciação deste Colegiado
TCU, Sala das Sessões Ministro Luciano Brandão Alves de Souza, em 27 de outubro de 2021.
RAIMUNDO CARREIRO 
Relator